臺灣板橋地方法院刑事判決　　　　　　　93年度訴字第2134號
公　訴　人　臺灣板橋地方法院檢察署檢察官
被　　　告　甲○○
上列被告因違反毒品危害防制條例案件，經檢察官提起公訴（九
十三年度毒偵緝字第四０九號），以及移送併案審理（臺灣板橋
地方法院檢察署九十四年度毒偵字第三一四二號、第三五三七號
），本院判決如下：
    主    文
甲○○連續施用第一級毒品，累犯，處有期徒刑拾月。扣案附著
第一級毒品海洛因粉末（量微無法析離秤重）之殘渣袋伍只均沒
收銷燬之。扣案之注射針筒壹支沒收。又連續施用第二級毒品，
累犯，處有期徒刑陸月。應執行有期徒刑壹年參月。扣案附著第
一級毒品海洛因粉末（量微無法析離秤重）之殘渣袋伍只均沒收
銷燬之。扣案之注射針筒壹支沒收。
    犯罪事實
一、甲○○前於民國八十七年間因施用毒品案件，經依本院八十
    七年度毒聲字第八八七號裁定送觀察、勒戒後，認有繼續施
    用毒品之傾向，本院以八十七年度毒聲字第一四０五號裁定
    令入戒治處所施以強制戒治，嗣因執行強制戒治成效及格，
    無繼續戒治之必要，經本院以八十八年度毒聲字第一一０四
    號裁定停止戒治，所餘期間付保護管束，惟於保護管束期間
    內再施用毒品而違反保護管束應遵守事項情節重大，經本院
    以八十八年度毒聲字第三九二六號裁定撤銷保護管束，並令
    入戒治處所施以強制戒治，於八十九年五月十一日戒治期滿
    並於翌日釋放出所後，由臺灣板橋地方法院檢察署檢察官以
    八十九年度戒毒偵字第四一０號為不起訴處分確定。又於九
    十年間因施用毒品案件，除經本院以九十年度毒聲字第三八
    九號裁定令入戒治處所施以強制戒治外，並由臺灣板橋地方
    法院檢察署檢察官以九十年度毒偵字第二三０號聲請簡易判
    決處刑，經本院以九十一年度訴緝字第二七號判處應執行有
    期徒刑十月確定。先於九十一年二月四日入臺灣臺北看守所
    附設勒戒處所轉送臺灣桃園女子戒治所施以強制戒治，嗣於
    九十二年二月三日戒治期滿，於翌日釋放出所並解送臺灣桃
    園女子監獄再轉送臺灣臺北監獄士林分監接續執行前開毒品
    案件所科之刑，於九十二年十一月二十二日縮短刑期執行完
    畢（於本案構成累犯）。
二、甲○○詎猶不思戒絕毒癮，復基於施用第一級毒品海洛因及
    第二級毒品安非他命之概括犯意，(一)於九十四年四月二十二
    日下午四時三十三分許為警採集其尿液前之二十六小時內某
    時許、九十六小時內某時許，在不詳處所，分別以將第一級
    毒品海洛因摻水溶解後用針筒注射之方式施用第一級毒品海
    洛因以及以吸食器施用第二級毒品安非他命各一次。(二)復於
    九十四年五月三日晚間九時許，在其位於臺北縣樹林市鎮○
    街一二九號二樓住處內，以同上方法施用第一級毒品海洛因
    一次，另於九十四年五月五日上午七時四十分許（併案意旨
    書誤載為九十四年五月四日凌晨零時十四分許）為警採集其
    尿液前之九十六小時內某時許，以同上方法施用第二級毒品
    安非他命一次。(三)再於九十四年五月六日上午十一時四十七
    分許（起訴書誤載為十二時十八分許）為警採集其尿液前之
    二十六小時內某時許、九十六小時內某時許，在不詳處所，
    以相同方式分別施用第一級毒品海洛因及第二級毒品安非他
    命各一次。嗣(一)先於九十四年四月二十二日下午四時三十分
    許，經警在上址住處內，以其為「執行出矯治機構毒品人口
    」，而強制其到場接受尿液檢體採集調驗結果，呈安非他命
    類陽性反應及鴉片類陽性反應。(二)又於九十四年五月四日晚
    上十一時五十四分許，為警在上址住處內查獲，並扣得其所
    有供施用第一級毒品海洛因使用之注射針筒一支及附著第一
    級毒品海洛因粉末（量微無法析離秤重）之殘渣袋五只。(三)
    復於九十三年五月六日上午十時四十分許，在臺北市○○○
    路一０二巷口，經警以其係臺北縣政府警察局樹林分局通報
    協尋之「執行出矯治機構毒品人口」，通知其到場接受尿液
    檢體採集調驗結果，呈甲基安非他命陽性反應及嗎啡陽性反
    應，而得悉上情。
三、案經臺北市政府警察局大同分局報請臺灣板橋地方法院檢察
    署檢察官偵查起訴，以及移送併案審理。
    理    由
一、上揭犯罪事實，業據被告甲○○迭於警詢時及本院審理時自
    白不諱（見臺灣板橋地方法院檢察署九十四年度毒偵字第三
    五三七號偵查卷＜下稱Ａ偵查卷＞第四頁至第五頁、本院九
    十四年九月八日審判筆錄），而其於九十四年四月二十二日
    下午四時三十三分許、九十四年五月五日上午七時四十分許
    、九十四年五月六日上午十一時四十七分許，分別經警採集
    其尿液送驗結果，確均呈（甲基）安非他命類陽性反應及嗎
    啡類（鴉片類）陽性反應，有列管毒品人口尿液檢體採集送
    驗紀錄表二份、臺北縣政府警察局樹林分局毒品危害防制條
    例被移送者姓名暨代碼對照表、臺灣尖端先進生技醫藥股份
    有限公司濫用藥物檢驗報告各一份、臺灣檢驗科技股份有限
    公司濫用藥物尿液檢驗報告二份附卷可稽（見臺灣板橋地方
    法院檢察署九十四年度毒偵字第三一四二號偵查卷第七－一
    頁及第八頁、同署九十三年度毒偵字第三００六號偵查卷第
    七頁及第九頁、Ａ偵查卷第十四頁及第十五頁）。復有被告
    所有供其施用第一級毒品海洛因使用之注射針筒一支及附著
    第一級毒品海洛因粉末（量微無法析離秤重）之殘渣袋五只
    扣案可資佐證，足認被告自白與事實相符。此外，並有臺灣
    板橋地方法院檢察署檢察官八十九年度戒毒偵字第四一０號
    不起訴處分書、九十年度毒偵字第二三０號聲請簡易判決處
    刑書各一份（見臺灣板橋地方法院檢察署九十三年度毒偵緝
    字第四０九號偵查卷第三十四頁至第三十六頁）以及臺灣高
    等法院被告前案紀錄表一件（附於本院卷宗）存卷可按。綜
    上，本案事證明確，被告於強制戒治處分執行完畢釋放後，
    五年以內再犯本案施用第一級毒品及第二級毒品等犯行堪以
    認定，應予依法論罪科刑。
二、核被告所為，係犯毒品危害防制條例第十條第一項之施用第
    一級毒品罪及同條第二項之施用第二級毒品罪。其施用第一
    級毒品海洛因、第二級毒品安非他命前非法持有第一級毒品
    海洛因、第二級毒品安非他命之低度行為，應分別為其施用
    各該等毒品之高度行為所吸收，均不另論罪。被告先後多次
    施用第一級毒品海洛因之行為、多次施用第二級毒品安非他
    命之行為，時間均緊接，方法亦相同，所犯各係犯罪構成要
    件相同之罪名，顯係基於概括犯意而為，均為連續犯，應分
    別依刑法第五十六條規定論以一罪並加重其刑。原公訴意旨
    雖未敘及如犯罪事實欄(一)、(二)所述被告施用第一級毒品及第
    二級毒品等犯行，惟此部分與公訴人提起公訴之犯罪事實既
    有連續犯之裁判上一罪關係，應為起訴效力所及，且經檢察
    官移送併案審理（臺灣板橋地方法院檢察署九十四年度毒偵
    字第三一四二號、第三五三七號），本院自應併予審理。被
    告所犯上揭二罪間，罪名有異，犯意各別，應予分論併罰。
    又被告前因施用毒品案件，經本院以九十一年度訴緝字第二
    七號判處應執行有期徒刑十月確定，於九十二年十一月二十
    二日縮短刑期執行完畢，有臺灣高等法院被告前案紀錄表一
    件在卷足憑，其於五年以內再犯本案有期徒刑以上之罪，為
    累犯，應依刑法第四十七條規定加重其刑，並依同法第七十
    條規定遞予加重其刑。爰審酌被告前已因施用毒品，獲得不
    起訴處分之寬典，復入監執行徒刑，竟仍不能戒除毒癮，再
    次漠視法令禁制而犯本罪，惟其施用毒品所生危害，實以自
    戕身心健康為主，對於他人生命、身體、財產等法益，尚無
    明顯而重大之實害，暨其施用毒品之次數、犯罪後坦承犯行
    之態度等一切情狀，分別量處如主文所示之刑，並定應執行
    刑，以示懲儆。
三、扣案之附著第一級毒品海洛因粉末（量微無法析離秤重）之
    殘渣袋五只，係被告所有供施用第一級毒品海洛因所用之物
    ，業據其於警詢時供承明確（見Ａ偵查卷第四頁及第五頁）
    ；惟其內附著之第一級毒品海洛因無法與各該殘渣袋分離，
    均應依毒品危害防制條例第十八條第一項前段規定沒收銷燬
    之。又扣案之注射針筒一支，亦係被告所有供其施用第一級
    毒品海洛因所用之物，經其於警詢時陳明屬實（見Ａ偵查卷
    第四頁及第五頁），爰依刑法第三十八條第一項第二款規定
    宣告沒收。
據上論斷，應依刑事訴訟法第二百九十九條第一項前段，毒品危
害防制條例第十條第一項、第二項、第十八條第一項前段，刑法
第十一條前段、第五十六條、第四十七條、第三十八條第一項第
二款、第五十一條第五款，判決如主文。
本案經檢察官陳鴻濤到庭執行職務。
中　　華　　民　　國　　94　　年　　9 　　月　　29　　日
                  刑事第七庭審判長法　官　胡　堅　勤
                                  法　官　李　君　豪
                                  法  官  王　瑜　玲
上列正本證明與原本無異。
如不服本判決，應於判決送達後10日內向本院提出上訴狀（應附
繕本），上訴於臺灣高等法院。
中　　華　　民　　國　　94　　年　　9 　　月　　29　　日
                                  書記官  黃  頌  棻
附錄本案論罪科刑法條全文：
毒品危害防制條例第十條
施用第一級毒品者，處六月以上五年以下有期徒刑。
施用第二級毒品者，處三年以下有期徒刑。
